【裁判字號】    97,訴,1644
【裁判日期】    971017
【裁判案由】    毒品危害防制條例
【裁判全文】
臺灣臺北地方法院刑事判決              97年度訴字第1644號
公  訴  人  臺灣臺北地方法院檢察署檢察官
被      告  甲○○
上列被告因毒品危害防制條例案件，經檢察官提起公訴（97年度
毒偵字第2439號），被告於準備程序中先就被訴事實為有罪之陳
述，經本院告以簡式審判之旨，並聽取當事人之意見後，本院合
議庭裁定行簡式審判程序，判決如下：
    主  文
甲○○施用第一級毒品，累犯，處有期徒刑柒月。
    事  實
一、甲○○前因施用毒品案件，經臺灣板橋地方法院裁定送觀察
    、勒戒後，認無繼續施用毒品傾向，臺灣板橋地方法院檢察
    官於民國88年3月11日以88年度偵字第5120號、第5121號為
    不起訴處分確定；再於88年11月間復因施用毒品案件，經臺
    灣桃園地方法院裁定送觀察、勒戒後，認有繼續施用毒品傾
    向，同法院再裁定送強制戒治，於93年10月15日因毒品危害
    防制條例之法律修正而釋放報結。復又因施用毒品案件，臺
    灣桃園地方法院於94年4月22日判處有期徒刑6月確定，於95
    年1月5日執行完畢。詎其仍未戒除毒癮，於97年7月11日上
    午6時45分為警查獲時起回溯96小時內之某時，在桃園市區
    友人住處施用第一級毒品海洛因1次，為警於上開起算時點
    ，在臺北市○○區○○路187巷3弄42號5樓處查獲，經警採
    尿送驗呈鴉片類陽性反應始查悉上情。
二、案經臺北市政府警察局中山分局報告臺灣臺北地方法院檢察
    署檢察官偵查起訴。
    理  由
一、訊據被告甲○○對於上開施用第一級毒品之犯罪事實，均坦
    承不諱，且被告為警查獲後所採集尿液經送臺灣尖端先進生
    技醫藥股份有限公司鑑驗結果，確呈鴉片類及嗎啡陽性反應
    ，此有該公司於97年7月30日所出具之濫用藥物檢驗報告1份
    在卷足憑（見毒偵卷第43頁），足見被告任意性自白，與事
    實相符，應堪採信。又修正毒品危害防制條例就施用毒品者
    ，祇於「初犯」及「五年後再犯」二種情形，有其追訴條件
    之限制，即須於初犯經觀察、勒戒或強制戒治釋放後，五年
    內均無施用毒品之行為，始能認其前所實施之觀察、勒戒或
    強制戒治已足遮斷毒癮，而得於五年後再犯時，再予適用初
    犯之規定，重行觀察、勒戒等程序。倘五年內已經再犯，被
    依法追訴處罰，縱其第三次（或第三次以上）施用毒品之時
    間在初犯釋放五年以後，即與「五年後再犯」之情形有別，
    且因已於「五年內再犯」，顯見其再犯率甚高，原實施觀察
    、勒戒或強制戒治，已無法收其實效，而無五年戒斷期之存
    在，自無再經觀察、勒戒及強制戒治之必要，應由檢察官逕
    行起訴，始符新法修正之本旨（最高法院95年度台非字第59
    號判決要旨參照）。查被告前因施用毒品案件，經臺灣板橋
    地方法院裁定送觀察、勒戒後，認無繼續施用毒品傾向，於
    88年3月11日經臺灣板橋地方法院檢察官以88年度偵字第512
    0號、第5121號為不起訴處分確定；於88年11月間復因施用
    毒品案件，經臺灣桃園地方法院裁定送觀察、勒戒後，認有
    繼續施用毒品傾向，同法院再裁定送強制戒治，於93年10月
    15日因毒品危害防制條例之法律修正而釋放報結。復因施用
    毒品案件，於94年4月22日經臺灣桃園地方法院判處有期徒
    刑6月確定，於95年1月5日執行完畢等事實。有臺灣高等法
    院被告前案紀錄表在卷可參，其又於97年7月間再犯本案，
    揆諸前開規定，自應依法追訴審判。綜上所述，本案事證明
    確，被告有施用第一級毒品毒品犯行，堪以認定，應依法論
    科。
二、按海洛因屬毒品危害防制條例第2條第2項第1款所定之第一
    級毒品，不得施用、持有。核被告施用海洛因所為係犯毒品
    危害防制條例第10條第1項施用第一級毒品罪。其持有海洛
    因之低度行為應為施用海洛因之高度行為所吸收，不另論罪
    。又被告前於94年間因施用毒品案件經臺灣桃園地方法院判
    處有期徒刑6月確定，於95年1月5日執行完畢之事實，有臺
    灣高等法院被告前案紀錄表在卷可按，其前受徒刑之執行完
    畢，五年以內故意再犯本案有期徒刑以上之罪，為累犯，應
    依刑法第47條第1項規定加重其刑。爰審酌被告品行、一再
    施用毒品，無法戒絕，惟其犯罪後坦承犯行，所為係戕害個
    人身體健康，及其犯罪之動機、目的、手段、智識程度、生
    活狀況等一切情狀，量處如主文所示之刑。至扣案之在臺北
    市○○區○○路187巷3弄42號5樓處所另查得之大麻1包，與
    本案無直接關連；另扣案之注射針筒2支、玻璃球吸食器1個
    （內有安非他命殘渣）、塑膠夾鏈袋5個等物，被告自始均
    否認為其所有，且該處所查係案外人管吉孝住處，適被告偶
    至該處而為前來搜索之警方一併查獲，被告否認扣案物為其
    所有，尚非全然無憑，故均不宣告沒收，附此說明。
據上論斷，應依刑事訴訟法第273條之1第1項、第299條第1項前
段，毒品危害防制條例第10條第1項，刑法第11條前段、第47條
第1項，判決如主文。
本案經檢察官許鈺茹到庭執行職務。
中    華    民    國    97    年    10    月    17    日
                  刑事第十五庭  法  官  孫惠琳
以上正本證明與原本無異。
如不服本判決，應於判決送達後10日內，向本院提出上訴狀。
                                書記官  郭錦賢
中    華    民    國    97    年    10    月    17    日
毒品危害防制條例第10條
施用第一級毒品者，處 6 月以上 5 年以下有期徒刑。
施用第二級毒品者，處 3 年以下有期徒刑。


司法院資訊處製作；財團法人民間司法改革基金會備份。
